臺灣高等法院刑事判決　　　　　　　　　　　　　九十二年度上易字第三五八七號
　　上　訴　人
　　即　被　告　丙○○
右上訴人因竊盜案件，不服臺灣板橋地方法院九十二年度易字第二二四一號，中華民
國九十二年十月六日第一審判決（起訴案號：臺灣板橋地方法院檢察署九十二年度偵
字第四一０二號、第八四一九號）提起上訴，本院判決如左：
    主  文
上訴駁回。
    事  實
一、丙○○前曾於民國（下同）八十六年間因恐嚇、違反麻醉藥品管理條例案件，經
    臺灣桃園地方法院以八十六年度易字第三七八０號分別判處有期徒刑一年及五月
    ，再經本院以八十六年上易字第八五六一號上訴駁回確定；又因傷害、偽造文書
    案件，經臺灣桃園地方法院分別以八十六年度易字第三九四四號、八十六年易字
    第四八六三號判處有期徒刑四月及十月確定，上開四罪經定應執行有期徒刑二年
    四月。復因竊盜案件，經臺灣板橋地方法院以八十六年易字第七九六九號判處有
    期徒刑七月確定，接續上開二年四月徒刑執行，而於八十九年五月十一日假釋保
    護管束期滿，未被撤銷假釋而均以執行完畢論，竟猶不知悔改，與乙○○（業經
    原審判處有期徒刑七月確定）共同基於意圖為自己不法所有之犯意聯絡，於九十
    二年二月十六日凌晨四時十分許，在甲○○經營位於臺北縣新莊市○○路八九一
    號之四之立盛鋼鋁工程行，二人持丙○○所有客觀上可作為兇器之油壓剪竊取甲○○所有置放該處騎樓之不銹鋼鐵架二個得手，二人並將不銹鋼鐵架搬上丙○○
    所駕駛之Ｖ九─四０八八號小貨車，載至臺北縣新莊市○○路六十八號對面。適
    陳火土經過該處目擊竊取、搬運過程，乃通知甲○○，甲○○遂報警前往處理，
    而於當日凌晨四時三十分許，在臺北縣新莊市○○路六十八號對面當場查獲乙○○，並在前開自小貨車上扣得丙○○所有供犯罪所用之油壓剪乙支，丙○○則乘
    隙逃逸，嗣為警依乙○○之供述而查獲丙○○。
二、案經臺北縣政府警察局新莊分局報請臺灣板橋地方法院檢察署檢察官偵查起訴。
    理  由
一、訊據上訴人即被告丙○○固坦承有於右揭時、地搭乘前開自用小客車載運不銹鋼
    鐵架之情事，惟矢口否認有竊盜犯行，辯稱：當時乙○○開車到伊家，乙○○跟
    伊說有事要回公司載東西，伊說好，伊待在自小貨車上，由乙○○獨自一人下車
    搬該不銹鋼鐵架二個上車，後來車子開至新莊市○○路六十八號對面伊就先行離
    去，當天是乙○○開車，伊只有幫忙倒車，乙○○所述不實在云云。
二、經查：
    (一)本案竊盜之過程，業據證人陳火土於警詢時供稱：「我是在新莊市○○路八九
      一號之四六號上班，發現竊嫌二名開著一部自小貨車Ｖ九─四０八八號，停放
      在新莊市○○路八九一號之四號正在竊取放於騎樓下之不銹鋼鐵架二個放在車
      上，當我發現時，二名竊嫌已將竊取之不銹鋼鐵架放在車上了，二名竊嫌將竊
      取物品即載往新莊市○○路六十八號之對面工地停放，我隨即打電話給我朋友
      甲○○，將竊嫌乙○○抓到，另一名男子趁機逃跑」等語，又其於檢察官偵訊
      時結證稱：「有二人開車來，一人是司機，一人隨車，我看見他們二人，因為
      甲○○東西常遭竊，我就特別注意他們，我還跟著嫌犯的車去看，看他們車停
      在那裡，嫌犯下車搬東西，我問他們為何要搬，他們說是老闆要他們搬的，我
      就記下車號，（檢察官提示卷內被告乙○○照片）他是跟車的，但二人都有搬
      ，後來我就打電話給甲○○叫徐來處理」、「乙○○沒有跑另一人在福客多門
      口喝飲料，看見我們就跑了」等語。另據被害人甲○○於警詢時亦供稱：「我
      是立盛鋼鋁工程行之負責人，是鄰居陳火土打電話通知我發現有歹徒在搬運公
      司裡的鐵架，我立即趕回公司，陳火土就一路尾隨歹徒至龍安路對面工地，再
      打電話通知我到現場，發現竊嫌乙○○已將我公司竊取之鐵架放在一部Ｖ九─
      四０八八號自小貨車上，我確定乙○○就是竊取我財物之人」等語，又於偵訊
      時證稱：「我是當場抓到，我抓他的時候，他正在偷另一個工地，另一位同夥
      躲在工地內我沒找到，因為太暗了，乙○○是剛好在行竊被逮的，乙○○在另
      一工地偷東西且正在綁，我還有找到他犯案之工具油壓剪」等語明確，並有臺
      北縣警察局贓物認領保管單乙紙及不銹鋼鐵架二個暨自小貨車照片二幀附卷足
      參，另有油壓剪一支扣案可證。而訊之同案被告乙○○對於在右揭時、地有與
      被告丙○○共同搬運不銹鋼鐵架二個一情亦供認不諱，復於本院審理時執稱本
      案經過情形確同伊前述，則被告丙○○辯稱前開自用小貨車並非伊駕駛及未參
      與搬運不銹鋼鐵架云云，顯非事實，而不足採。另被告丙○○雖復辯稱：「當
      時係乙○○叫我出來說一些事情，為了有一天他進我家倉庫的事（見原審卷第
      五八頁）」、「九十二年二月十六日．．．目的係要談以前糾紛的事（本院九
      十三年一月五日訊問筆錄）」云云，然此焉可能挑凌晨四時為之？又同案被告
      乙○○豈會在決意行竊後，要求不知情者隨車前往，令使竊案可能曝光？又被
      告受邀談糾紛，何可能同意任由乙○○搭載至其他處所？期間並處理毫不相干
      之事務？前辯顯亦不合常情。綜上事證及說明，堪認當時確係被告丙○○駕駛
      前開自用小貨車搭載乙○○到達案發地點，而行竊取、搬運不銹鋼鐵架無訛。
    (二)另同案被告乙○○雖於原審審理時亦辯稱：係被告丙○○說是他哥哥工廠的東
      西，要伊去幫忙搬運，伊不知道是偷云云，然此為被告丙○○所否認，且對於
      被告丙○○之兄係從事何工作一情，同案被告乙○○於原審審理時亦供稱未看
      過，況被告丙○○與乙○○二人係於凌晨四時許前往僅搬運不銹鋼鐵架二個，
      此亦與常情有違。故彼二人事後相互推諉，均係卸責之詞，尚難採信。
    綜上所述，被告丙○○前開所辯，顯為圖卸罪責之詞，不足採信。本件事證明確
    ，其犯行堪以認定，應依法論科。
三、按油壓剪，其質地堅硬銳利，在客觀上有用以行兇之可能，對人之身體、生命顯
    具有危險性，係屬刑法第三百二十一條第一項第三款規定之兇器。是核被告丙○○所為，係犯刑法第三百二十一條第一項第三款之加重竊盜罪，又被告丙○○與
    同案被告乙○○有犯意之聯絡與行為之分擔，為共同正犯。又被告丙○○曾有如
    事實欄所載犯罪科刑及執行情形（被告丙○○因犯恐嚇、違反麻醉藥品管理條例
    、傷害及偽造文書等四罪，經本院定其應執行有期徒刑二年四月，惟原審於事實
    欄誤載為連同竊盜等五罪，應予更正），此有本院被告全國前案紀錄表存卷可按
    ，其於五年內再犯本案有期徒刑以上之罪，為累犯，應依法加重其刑。
四、原審基於前開理由，因認被告竊盜犯罪之事證明確，適用刑法第二十八條、第三
    百二十一條第一項第三款、第四十七條之規定，並審酌被告丙○○之素行、犯罪
    動機、目的、手段、所生危害、所得利益、其品行智識程度、犯罪後之態度等一
    切情狀，量處有期徒刑九月；復說明扣案之油壓剪乙支，為被告丙○○所有供犯
    罪所用之物，應依刑法第三十八條第一項第二款宣告沒收。認事用法，俱無違誤
    ，量刑亦屬妥適，被告上訴意旨仍執前詞否認犯罪，為無理由，應予駁回。
據上論斷，應依刑事訴訟法第三百六十八條，判決如主文。
本案經檢察官劉斐玲到庭執行職務。
中　　　華　　　民　　　國　　九十三　　年　　　一　　　月　　 十九 　　日
                              臺灣高等法院刑事第十五庭
                                  審判長法  官  房　阿　生
                                        法  官  蔡　光　治
                                        法  官  雷　元　結
右正本證明與原本無異。
不得上訴。
                                        書記官  黃　德　煌
中　　　華　　　民　　　國　　九十三　　年　　　一　　　月　　 十九 　　日
附錄：本判決論罪科刑法條全文
刑法第三百二十一條
犯竊盜罪而有左列情形之一者，處六月以上、五年以下有期徒刑：
一  於夜間侵入住宅或有人居住之建築物、船艦或隱匿其內而犯之者。
二  毀越門扇、牆垣或其他安全設備而犯之者。
三  攜帶兇器而犯之者。
四  結夥三人以上而犯之者。
五  乘火災、水災或其他災害之際而犯之者。
六  在車站或埠頭而犯之者。
前項之未遂犯罰之。
